【裁判字號】    98,訴,4322
【裁判日期】    990111
【裁判案由】    毒品危害防制條例
【裁判全文】
臺灣板橋地方法院刑事判決              98年度訴字第4322號
公  訴  人  臺灣板橋地方法院檢察署檢察官
被      告  甲○○
上列被告因違反毒品危害防制條例案件，經檢察官提起公訴（98
年度毒偵字第7039號），被告於準備程序進行中先就被訴事實為
有罪之陳述，經告知簡式審判程序之旨，並聽取當事人之意見後
，本院合議庭裁定由受命法官獨任進行簡式審判程序，茲判決如
下：
    主  文
甲○○施用第一級毒品，累犯，處有期徒刑柒月，扣案之注射針
筒支均沒收；又施用第二級毒品，累犯，處有期徒刑月。應
執行有期徒刑捌月，扣案之注射針筒支均沒收。
    事  實
一、甲○○曾違犯偽造文書、贓物、搶奪、竊盜、詐欺及公共危
    險等案件，其中於民國（下同）94年間，因贓物案件，經本
    院94年度簡字第5305號刑事簡易判決處有期徒刑4 月確定，
    並於95年7 月29日縮刑期滿執行完畢，迨95年間，復因搶奪
    等案件，經本院95年度訴字第1686號刑事判決處有期徒刑1
    年（搶奪部份）、1 年（竊盜部分），應執行有期徒刑1 年
    10月確定，95年間，另因竊盜等案件，經本院以95年度易字
    第1086號刑事判決處有期徒刑8 月（加重竊盜部分）、4 月
    （詐欺罪部分），應執行有期徒刑10月確定，嗣與上開前案
    （搶奪等案件）經本院96年度聲減字第1850號刑事裁定分別
    減刑暨定應執行刑為有期徒刑1 年4 月確定，甫於96年10月
    31日縮刑期滿執行完畢（於本件構成累犯）。另於95年間，
    因施用毒品案件，經本院以95年度毒聲字第194 號刑事裁定
    送勒戒處所執行觀察、勒戒後，認無繼續施用毒品之傾向，
    於95年3 月30日執行完畢釋放，並由臺灣板橋地方法院檢察
    署檢察官以95年度毒偵緝字第158 、159 號不起訴處分確定
    。詎甲○○猶不知悔改，於上開觀察、勒戒執行完畢釋放後
    5 年內，復基於施用第一級毒品海洛因之犯意，於98年9 月
    19日晚間某時許，在其位於臺北縣新莊市○○路110 巷16號
    5 樓之居所內（起訴書誤載為「臺北縣新莊市○○路110 巷
    11號7 樓住處」），以將第一級毒品海洛因摻水置入其所有
    之針筒內再注射身體之方式，施用第一級毒品海洛因1 次；
    隨後（起訴書誤載為「98年9 月20日15時30分許為警採尿回
    溯前96小時內之某時許」），另基於施用第二級毒品甲基安
    非他命之犯意，於上開處所（起訴書誤載為「在不詳處所」
    ），以將第二級毒品甲基安非他命置入玻璃球吸食器內再燃
    燒吸食所產生煙氣之方式（起訴書誤載為「以不詳方式」）
    ，施用第二級毒品甲基安非他命1 次。嗣於98年9 月20日13
    時50分許，為警在友人葉光裕（另經臺灣板橋地方法院檢察
    署檢察官以98年度毒偵字第7040號向本院提起公訴）位於臺
    北縣樹林市○○街46巷10號5 樓之住處內查獲，並扣得其所
    有供其施用上開第一級毒品海洛因所用之注射針筒3 支。
二、案經臺北縣政府警察局樹林分局報請臺灣板橋地方法院檢察
    署檢察官偵查起訴，再經本院合議庭裁定進行簡式審判程序
    審理。
    理  由
一、按本件被告甲○○所犯為死刑、無期徒刑、最輕本刑為3 年
    以上有期徒刑以外之罪，其於準備程序進行中先就被訴事實
    為有罪之陳述，經告知簡式審判程序之旨，並聽取公訴人、
    被告之意見後，本院合議庭認宜由受命法官獨任進行簡式審
    判程序，爰依刑事訴訟法第273 條之1 第1 項規定，裁定進
    行簡式審判程序，合先敘明。
二、上揭犯罪事實，業據被告於本院準備程序中及審理時坦承不
    諱，且其於98年9 月20日15時30分許，在臺北縣政府警察局
    樹林分局三多派出所警詢時配合警方所採集之尿液檢體，經
    送請臺灣檢驗科技股份有限公司遞以EIA 酵素免疫分析法初
    驗、GC/MS 氣相層析質譜儀法複驗結果，確呈現嗎啡及安非
    他命類陽性反應，有臺北縣政府警察局樹林分局毒品危害防
    制條例被移送者姓名暨代碼對照表及臺灣檢驗科技股份有限
    公司98年10月7 日所出具濫用藥物檢驗報告各1 紙在卷可稽
    ；而本件確有扣得如事實欄所載之物，亦有臺北縣政府警察
    局樹林分局搜索、扣押筆錄、扣押物品目錄表各1 份，及查
    獲現場暨扣案物照片4 幀附卷可稽，堪信被告上開自白確與
    事實相符。次查被告於95年間，因施用毒品案件，經本院以
    95年度毒聲字第194 號刑事裁定送勒戒處所執行觀察、勒戒
    後，認無繼續施用毒品之傾向，於95年3 月30日執行完畢釋
    放，並由臺灣板橋地方法院檢察署檢察官以95年度毒偵緝字
    第158 、159 號不起訴處分確定等節，有臺灣高等法院被告
    前案紀錄表在卷足憑，其於前案觀察、勒戒執行完畢釋放出
    所後5 年內，再犯本案施用毒品案件，核與毒品危害防制條
    例第23條第2 項規定相當，自應依法訴追處罰。綜上所述，
    本案事證已臻明確，被告犯行洵堪認。
三、核被告所為，係犯毒品危害防制條例第10條第1 項之施用第
    一級毒品罪及同條第2 項之施用第二級毒品罪；其施用前持
    有第一級毒品海洛因及持有第二級毒品甲基安非他命之低度
    行為，均應為其施用之高度行為所吸收，不另論罪；至其所
    犯上開2 罪間，犯意各別，行為互殊，應分論併罰。查被告
    先前有如事實欄所載之前案有期徒刑科刑暨執行完畢情形，
    有臺灣高等法院被告前案紀錄表在卷可查，其於前案有期徒
    刑執行完畢後5 年內，故意再犯本案有期徒刑以上之罪，均
    為累犯，應分別依刑法第47條第1 項規定加重其刑。爰審酌
    被告前經觀察、勒戒及刑執行完畢後，猶另萌施用毒品犯意
    ，再犯本罪，顯見其戒除毒癮之意志薄弱，且未衷心悛悔，
    漠視法令之禁制，恣意濫用毒品，其行可訾，惟尚知坦承犯
    行，兼衡其施用毒品之種類、期間、次數、動機、目的、手
    段等一切情狀，分別量處如主文所示之刑，並定其應執行之
    刑，以資懲儆。
四、扣案之注射針筒3 支，為被告所有供其犯本件施用第一級毒
    品罪所用之物，業據被告於本院準備程序中陳述明確，爰依
    刑法第38條第1 項第2 款規定宣告沒收。另如事實欄所載之
    玻璃球吸食器，雖係被告持以犯本案所用之物，惟本院衡酌
    該物品並未扣案，且被告於準備程序中亦陳明該物業已丟棄
    滅失滅失，爰不予宣告沒收，附此敘明。
據上論斷，應依刑事訴訟法第273 條之1 第1 項、第299 條第1
項前段，毒品危害防制條例第10條第1 項、第2 項、第23條第2
項，刑法第11條前段、第47條第1 項前段、第51條第5 款、第38
條第1 項第2 款，判決如主文。
本案經檢察官楊承翰到庭執行職務。
中    華    民    國    99    年    1     月    11    日
                  刑事第三庭  法  官  王屏夏
以上正本證明與原本無異
如不服本判決，應於判決送達後10日內敘明上訴理由，向本院提
出上訴狀 (應附繕本) ，上訴於臺灣高等法院。其未敘述上訴理
由者，應於上訴期間屆滿後20日內向本院補提理由書「切勿逕送
上級法院」。
                              書記官  林進煌
中    華    民    國    99    年    1     月    11    日
附錄本案論罪科刑法條全文：
毒品危害防制條例第10條
施用第一級毒品者，處 6 月以上 5 年以下有期徒刑。
施用第二級毒品者，處 3 年以下有期徒刑。

司法院資訊處製作；財團法人民間司法改革基金會備份。
